【裁判字號】    90,裁,648
【裁判日期】    900824
【裁判案由】    聲請停止執行
【裁判全文】
最  高  行  政  法  院  裁  定                      九十年度裁字第六四八號
    抗  告  人  甲  ○
右抗告人因與相對人財政部證券暨期貨管理委員會間聲請停止執行事件，抗告人對於
中華民國九十年六月一日臺北高等行政法院九十年度停字第十七號裁定，提起抗告。
本院裁定如左︰
    主  文
抗告駁回。
抗告訴訟費用由抗告人負擔。
    理  由
一、 本件抗告人於原法院聲請意旨略謂：相對人以抗告人擔任大華證券股份有限公
     司（下稱大華公司）大安分公司經理期間，該分公司發生提供帳戶供客戶使用
     、保管客戶存摺及印鑑、接受未具客戶委任書之人買賣股票、為借貸款項之媒
     介供客戶辦理交割、利用客戶帳戶買賣股票及以自有資金充當客戶借款利息等
     違規情事。核已違反行為時證券商負責人與業務人員管理規則第十六條第二項
     第七款、第八款、第九款、第十一款、第十七款規定。抗告人並親自參與前開
     向客戶借款及利用客戶帳戶買進股票等處理過程，未盡善良管理人之責。乃依
     證券交易法第五十六條及第六十六條第二款規定以八十八年十一月二日（八八
     ）台財政（二）第○四○五九號函，命大華公司解除抗告人之職務。惟查本事
     件乃大華公司融資控管錯誤，導致客戶以融資買入之金緯股票，必須以現股交
     割，資金不足，客戶又拒絕自籌資金，抗告人當時身為大華公司大安分公司之
     經理人，不能不協助善後所致，完全無檢舉人所謂「炒作」金緯股票之情事，
     故本案完全無關公益。相對人對於有利於抗告人之情節，完全不加斟酌，依據
     證券交易法第五十六條第一項之規定，課以解職處分，致五年或三年內不得從
     事證券之工作，顯非適法。且該第五十六條第一項及其相關法令之立法違反法
     律保留原則及比例原則，原處分亦違反從新從優原則、比例原則、平等原則及
     有利不利一律不利原則。原處分若繼續執行顯將繼續侵害抗告人之工作權，嚴
     重影響抗告人之生計，抗告人所受之損害完全無法回復，其急迫性可想而知。
     為此，請求依行政訴訟法第一百十六條第二項之規定，先行裁定停止原處分之
     執行，以保人權等語。原裁定以依八十九年修正後證券交易法第五十四條規定
     ，抗告人三年內仍可受僱於證券商、證券投資信託、證券金融及證券投資顧問
     等其他證券相關事業，從事非與有價證券營業行為直接有關之業務（即非屬證
     券交易法施行細則第九條所定「有價證券營業行為直接有關業務」範圍內之職
     務，如：人事、會計、行政管理等相關工作），至於非屬證券交易法所管轄事
     業之職務，除法律另有規定外更無任何限制，抗告人聲請本件停止執行，不符
     合急迫情事之要件，故原處分尚無停止執行之必要，而駁回其聲請。
二、抗告意旨略以：相對人命大華公司解除抗告人之職務，抗告人高級業務員之執照
    同時被收回，依八十九年七月十九日修正公布之證券交易法第五十六條規定，抗
    告人三年內不得擔任經理人，且不得從事與有關有價證券之營業行為，而依證券
    交易法施行細則第九條規定，所謂有價證券營業行為直接有關之業務範圍內之職
    務，已涵蓋抗告人專業領域內一切可資從事之工作。原裁定謂抗告人尚可從事人
    事、會計、行政管理等相關工作，惟抗告人已年過五十歲，在完全外行之領域，
    覓得一份足以養家糊口之工作，豈非強人所難。且抗告人所有資產已被本件糾紛
    之檢舉人王俊雄夫妻假扣押，抗告人可使用之資金完全被凍結，卻又是一家五口
    的經濟支柱，抗告人失業迄今已兩年多，已嚴重影響抗告人及家人之生計，急迫
    情事，不言可喻。況本件完全無檢舉人所謂「炒作」金緯股票情事，相對人逕依
    證券交易法第五十六條第一項規定，對抗告人課以解職處分，顯非適法，並嚴重
    侵害抗告人之工作權，抗告人所受損害全然無法回復，完全符合行政訴訟法第一
    百十六條第二項所規定停止執行之要件等語。
三、按當事人對於行政機關之行政處分，在提起行政訴訟中，固得聲請行政法院裁定
    停止執行，但應以事實上如經執行，將發生難於回復之損害，且有急迫情事者，
    始得為之，觀諸行政訴訟法第一百十六條第二項規定自明。而所謂難以回復之損
    害，係指其損害不能回復原狀，或不能以金錢賠償，或在一般社會通念上，如為
    執行可認達到回復困難之程度而言。經查本件抗告人因證券交易法事件，經相對
    人依證券交易法第五十六條及第六十六條第二款規定以八十八年十一月二日（八
    八）台財政（二）第○四○五九號函，命大華公司解除抗告人之職務。按證券商
    屬證券交易法規定須經特許設立之事業，對其從業人員有一定資格條件之要求，
    此所以證券交易法第五十四條對證券商僱用與有價證券營業行為直接有關之業務
    人員資格作一特別規範，抗告人經相對人解除職務後，既尚得從事非與有價證券
    營業行為直接有關之業務，即難謂有避免難以回復損害之急迫必要性，核與聲請
    停止執行之要件不符。從而，原裁定駁回抗告人停止執行之聲請，於法並無違誤
    ，抗告意旨難謂有理由，應予駁回。
據上論結，本件抗告為無理由，爰依行政訴訟法第二百七十二條、第一百零四條、民
事訴訟法第四百九十二條第一項，第九十五條、第七十八條，裁定如主文。
中    華    民    國      九十      年      八        月    二十四      日
                    最 高 行 政 法 院  第 三 庭
                                審 判 長 法  官      曾  隆  興
                                         法  官      劉  鑫  楨
                                         法  官      徐  樹  海
                                         法  官      鄭  淑  貞
                                         法  官      林  家  惠
右  正  本  證  明  與  原  本  無  異
                                         法院書記官  阮  桂  芬
中    華    民    國      九十      年      八        月    二十四      日


司法院資訊處製作；財團法人民間司法改革基金會備份。
